# 税金问题

提问人：ybstream 时间：2017-05-13 16:03:00
企业漏记了一笔租金 100 万，现在应该营改增后，审计调整租金的时候是税前还是税后的，确认管理费用-租金 100 万，还是按扣除进项税后的 95 完计入管理费用？

回答人：chenyiwei
在相关的进项税额可抵扣的前提下，计入费用的租金应当是不含税的金额。

提问人：ybstream 时间：2017-05-13 18:06:24
补提租金的时候，要同时补提增值税进项税额吗 借：管理费用-租金 95 应交税
费--增值税（进项税额） 5 贷：其他应付款 100 还是
借：管理费用-租金 95 贷：其他应付款 95

回答人：chenyiwei
这个问题类似于暂估。先按不含税金额暂估应付款项，到实际获得抵扣凭证后再对进项税额作出处理。